臺灣高等法院臺南分院刑事裁定
110年度毒抗字第311號
抗  告  人
即  被  告  楊來圜


上列被告人因聲請觀察、勒戒案件，不服臺灣臺南地方法院中華
民國110年4月12日裁定（110年度毒聲字第317號），提起抗告，
本院裁定如下：
    主  文
抗告駁回。
    理  由
一、抗告意旨略以：抗告人即被告楊來圜因聲請觀察、勒戒案件
    ，前於民國110年3月29日經臺灣臺南地方法院以110年度毒
    聲字第317號裁定令抗告人入勒戒處所觀察、勒戒（下稱本
    案第1件裁定)，抗告人不服該裁定提起抗告後，於110年4月
    12日經臺灣臺南地方法院以110年度毒聲字第317號裁定，認
    抗告人之抗告已逾5日之抗告期間，因而裁定駁回抗告人之
    抗告（下稱本案第2件裁定)。惟本案第1件裁定係抗告人之
    母於110年4月1日代為簽收，抗告人得知時係同年4月5日清
    明掃墓，其抗告之末日為同年4月8日，其詢問過法院及郵局
    此日均不上班，此應算是特別規定。又抗告人已於同年3月5
    日正式入臺積電拆除工程作業，因於同年3月6日發生工安意
    外停工，嗣於同年4月6日經嚴格審核後再入場作業，不能缺
    席公安教育課程，抗告人很認真努力工作生活，只為正常生
    活，為此不服提起抗告云云。
二、原裁定意旨略以：本件抗告人係於110年4月1日收受本案第1
    件裁定之送達，有送達證書可稽，抗告人居住在臺南市大內
    區，加計在途期間2日，其抗告期間之末日為110年4月8日，
    詎抗告人遲至110年4月9日始提起抗告，已逾5日期間，顯屬
    違背法律上之程式，應予駁回等語。 
三、按抗告期間，除有特別規定外，為5日，自送達裁定後算；
    原審法院認為抗告不合法律上之程式或法律上不應准許，或
    其抗告權已經喪失者，應以裁定駁回之，刑事訴訟法第406
    條前段、第408條第1項前段，分別定有明文。又按送達於應
    受送達人之住居所、事務所或營業所行之。但在他處會晤應
    受送達人時，得於會晤處所行之；送達於住居所、事務所或
    營業所不獲會晤應受送達人者，得將文書付與有辨別事理能
    力之同居人或受僱人，刑事訴法第62條準用民事訴訟法第13
    6條第1項、第137條第1項亦定有明文。再按期間之末日為星
    期日、紀念日或其他休息日時，以其休息日之次日代之，民
    事訴訟法第161條及民法第122條定有明文，是休息日在期間
    中而非期間之末日者，自不得予以扣除（最高法院30年渝抗
    字第287號民事判決意旨參照）。末按期間之計算，依民法
    之規定，刑事訴訟法第65條亦定有明文。
四、經查，抗告人因觀察、勒戒案件，經以本案第1件裁定令抗
    告人入勒戒處所觀察、勒戒，該裁定業於110年4月1日送達
    抗告人之住所「臺南市○○區○○里○○000○0號」，因不獲會晤
    抗告人，而將該裁定付與有辨別事理能力之同居人即抗告人
    之母親乙節，有抗告人之個人戶籍資料（完整姓名）查詢結
    果及臺灣臺南地方法院送達證書（見原審卷第35、53頁）在
    卷足憑，依前揭說明，本案第1件裁定已於110年4月1日合法
    送達抗告人。本件抗告期間應自上開合法送達之翌日即110
    年4月2日起算5日，再依法院訴訟當事人在途期間標準第2條
    之規定，加計在途期間2日，其抗告期間於110年4月8日屆滿
    ，且該日為星期四，並非星期日、紀念日或其他休息日時，
    有人事行政局110年行事曆在卷可參，另依前揭說明，期間
    中之休假日，不得予以扣除。惟抗告人遲至110年4月9日始
    向臺灣臺南地方法院提出刑事抗告狀，有刑事抗告狀及其上
    收文章（見原審卷第41-44頁）附卷可稽，已逾5日之法定抗
    告不變期間，顯屬違背法律上之程式，且無從補正，原裁定
    駁回其抗告，於法並無不合。抗告意旨仍執前詞，提起抗告
    ，並無理由，應予駁回。
據上論斷，應依刑事訴訟法第412條，裁定如主文。 　　
中　　華　　民　　國　　110 　年　　4 　　月　　27　　日
                  刑事第四庭    審判長法　官  郭玫利
                                      法　官  曾子珍
                                      法　官  陳金虎
　　　　　　　　　　　　　　　　　　　
以上正本證明與原本無異。
不得再抗告。
　　　　　　　　　　　　　　　　　　　書記官  蘇文儀
中　　華　　民　　國　　110 　年　　4 　　月　　27　　日